# 母公司吸收合并子公司后单体现金流量表怎么编制

提问人：小新 1210 时间：2016-03-04 19:28:40
如题，母公司吸收合并子公司（持股比例75%），合并日子公司报表现金 100 万，请问母公司年报中的现金流量表怎么编制啊， 100万反映在哪儿？

回答人：chenyiwei
100 万列报于“收到的其他与投资活动有关的现金”中。如果母公司取得另外的 25 ％股权是动用现金支付的，则该少数股权收购款作为“投资支付的现金”或者作为对“收到的其他与投资活动有关的现金”的冲减。

提问人：小新 1210 时间：2016-03-04 20:00:26
因为持股子公司25%股权的股东同时也是母公司股东，母公司未支付对价

回答人：chenyiwei
这 100 万是一个整体，不能人为分拆为两个活动。